【裁判字號】    90,南簡上,92
【裁判日期】    901009
【裁判案由】    公共危險
【裁判全文】
臺灣臺南地方法院刑事判決                          九十年度南簡上字第九二號
    上  訴  人  甲○○
    即  被  告
右列上訴人因公共危險案件，不服本院台南簡易庭九十年度南交簡字第五五三號，中
華民國九十年五月七日第一審簡易判決（九十年度偵字第四四五六號）提起上訴，本
院管轄第二審之合議庭判決如左：
    主  文
上訴駁回。
    事  實
一、甲○○前於民國八十九年間，因犯侵占罪，經台灣台南地方法院於八十九年十月
    十六日以八十九年度易字第二二六九號判處有期徒刑七月，緩刑四年確定，仍於
    緩刑期間，竟於九十年二月二十七日夜間飲用酒類飲料後，明知其於飲酒後已不
    能安全駕駛動力交通工具，仍駕駛車號Ｓ八－一０七０號自用小客車，沿台南市
    ○○路由西向東行駛。嗣於同日十九時三十分許，行經台南市○○路與府前路交
    叉口處，與許文心騎乘之ＶＦＭ—０七三號輕型機車發生交通糾紛，雙方遂同至
    台南市警察局第四分局中正派出所報警處理，經警為其測試呼氣酒精濃度達每公
    升零‧五九毫克，始查獲上情。
二、案經台南市警察局第四分局報告台灣台南地方法院檢察署檢察官偵查，並聲請以
    簡易判決處刑。
    理  由
一、訊據被告林峰興於本院審理時固坦承於前揭時地飲用酒類飲料後駕車，且經警測
    試其酒精濃度為零點五九等情，惟矢口否認涉有公共危險罪嫌，辯稱：伊不知酒
    後不得駕車，且其與證人許文心發生車禍後，尚能立即發覺，足見尚有安全駕駛
    之能力，並未至不能安全駕駛之程度，伊並無犯罪故意；警員當日並未到現場處
    理，照片均係事後至警局補攝，伊是於警局受酒精測試並非在現場受測，原審量
    刑過重云云。經查：(1)被告於前揭時地飲酒後駕車一節，業據被告於警訊及本院
    審理時自承不諱，並有酒精測試紀錄一紙在卷可稽，被告此部分自白與事實相符
    ，堪以採信。(2)按酒後不得駕車之規定業經政府以電視、廣播、報紙等媒體大力
    宣導，已廣為社會大眾週知，以被告本為大學畢業之成年人，具有一定社會知識
    、經驗之人，當無不知前開規定之理，被告於本院調查時辯稱不知酒後不得駕車
    云云，顯係事後卸責之詞，當無可採。(3)按刑法第一百八十五條之三規定本係學
    說上所稱之抽象危險犯，不以發生具體危險為必要，而法務部經參考美、德等國
    立法例，並經會同專家學者研商後，對於酒精濃度呼氣已達每公升０‧五五毫克
    以上，肇事率為一般正常人之十倍，認為已達前開規定「不能安全駕駛」之標準
    並無不當，原審據此認定被告已達不能安全駕駛之程度，並無違法不當之處。被
    告徒以其得立即發現與證人許文心之微小車禍，足見其尚能安全駕駛云云為辯，
    當無可採。(4)按刑法第一百八十五條之三規定本係規範駕駛人不得飲用酒類，致
    不能安全駕駛，避免因而發生公共危險，此與警員有無至現場處理車禍或當場拍
    攝相片無涉，縱聲請意旨就此有所誤載，亦無解於被告犯行之成立，是被告執此
    為辯，當無可採。況依被告所述，其於交通事故後，偕同證人許文心共同至台南
    市警察局第四分局中正派出所報警處理時，警察始為其施以酒精測試，則其受測
    時間已較其駕駛前開車輛時間為遲，然其呼氣酒精濃度尚達每公升零點五九毫克
    ，足見其駕駛車輛之際，其呼氣酒精濃度應較實際測量之零點五九數值為高，是
    被告此部分辯解縱係屬實，亦難執以對被告為有利之認定。綜上所述，被告所辯
    ，均無可採。被告犯行明確，堪以認定。
二、核上訴人即被告所為，係犯刑法第一百八十五條之三之公共危險罪。原審以上訴
    人犯行明確，適用上開法條及刑事訴訟法第四百四十九條第一項前段、第四百五
    十四條第二項、刑法第四十二條第二項、罰金罰鍰提高標準條例第二條，論上訴
    人以服用酒類，不能安全駕駛動力交通工具而駕駛罪，另審酌上訴人於緩刑中，
    更行犯罪，及其他相關一切情狀，量處罰金三萬元，並諭知如易服勞役以佰元
    折算壹日。經核認事用法，並無違誤，所量刑度，亦屬適當。被告上訴意旨，指
    摘原判決認事用法違法失當云云，當無可採。上訴為無理由，應予駁回。
據上論斷，應依刑事訴訟法第四百五十五條之一第一項、第三項、第三百六十八條，
判決如主文。
本案經檢察官曾昭愷到庭執行職務
中      華      民      國    九十      年      十      月      九      日
                           臺灣臺南地方法院刑事庭
                                 審判長法      官   簡慧娟
                                       法      官   謝瑞龍
                                       法      官   卓穎毓
右正本證明與原本無異
本件不得上訴
                                       書  記  官   黃子起
中      華      民      國    九十      年      十      月      十一    日


司法院資訊處製作；財團法人民間司法改革基金會備份。
